ALDER PALACIOS PALACIOS

Ingeniero de Sistemas

pkeinero8@gmail.com 3044654243 Chocó, Colombia alderdev-portfolio.netlify.app

RESUMEN

Ingeniero de Sistemas y Tecnólogo en Gestión de Redes de Datos, con más de 3 años de experiencia en desarrollo de soft ware, análisis de datos y soluciones tecnológicas orientadas al impacto social, educativo y ambiental. Actualmente, desarrollo Animalia AR, una aplicación móvil de realidad aumentada para la conservación de especies en peligro de extinción, integrando tecnologías como ARCore, Vuforia y Unity.

EXPERIENCIA

Desarrollador Web / Asistente Tecnológico

Febrero 2024 - Actualmente

Universidad Tecnológica del Chocó

Chocó, Colombia

- Desarrollo de repositorio de datos abiertos usando Python (Flask + CKAN) para la publicación de indicadores de calidad educativa de +60 instituciones del Chocó.
- Apoyo en implementación y capacitación de sistemas de gestión académica y plataformas virtuales a más de 30 Instituciones Educativas del Chocó.

Desarrollador Web Full Stack

Septiembre 2024 - Diciembre 2024

PotenciAfro

Cauca, Colombia

- Desarrollo e implementación de la plataforma PotenciAfroConéctaTech, con la creación de un marketplace para productos afrodescendientes, con +60 tiendas activas.
- Implementación completa en WordPress, mejorando usabilidad y rendimiento.

Proyectos diversos

Septiembre 2020 - Actualmente

Freelancer

Chocó, Colombia

- Desarrollo web: Creación de una página/plataforma de asociaciones de cabildos Indígenas del Choco.
- Desarrollo web: Creación de una página para publicación de noticias y convocatorias para la entidad Unión Temporal.
- Gestión documental y ofimática: Implementación y administración de Microsoft SharePoint y Microsoft 365.
- Soporte TI: Asistencia técnica en hardware, software y redes.
- Animalia AR: Desarrollo de una aplicación móvil con Unity, Vuforia y AR Fundation para la conservación de especies de fauna en peligro de extinción de la región del pacífico.

EDUCACIÓN

Fundación Universitaria Claretiana

Enero 2019 - Septiembre 2024

Ingeniero de Sistemas

Chocó, Colombia

Chocó, Colombia

SENA Tecnologo en Gestión de Redes de Datos

Febrero 2017 - Julio 2019

HABILIDADES

Habilidades Técnicas: • Frontend: HTML5, CSS3, JavaScript • Backend: PHP (Laravel, CodeIgniter), Python (Flask, Django), JavaScript (Nest.js) • Bases de datos: MySQL, SQL Server, MongoDB • Análisis de datos: Python (pandas), Power BI • Desarrollo móvil: C#, Unity 2D/3D, AR Foundation • Escritorio: C# (consola, Windows Forms) • DevOps: Docker, Git, Plastic SCM

Idiomas: Español (Nativo), Inglés (Intermedio B1)

Certificaciones: Professional Certificate English B1 (EnglishScore), Construye un sitio web con Wordpress (Coursera), Programación básica y pensamiento lógico (Platzi)

Habilidades Adicionales: • Proactividad • Resolución de problemas • Liderazgo • Pensamiento analítico y crítico • Adaptabilidad y aprendizaje continuo